SpellChecking/SpellCheckingTests/bin/Debug/Dictionaries/uyghur.aff
FLAG num
SFX 4749 Y 1
SFX 4749 о исиман о
SFX 1996 Y 1
SFX 1996 и үрмә и
SFX 4075 Y 1
SFX 4075 д ритиш д
SFX 2741 Y 1
SFX 2741 ү әтти ү
SFX 4227 Y 1
SFX 4227 ң вни ң
SFX 3204 Y 1
SFX 3204 л мидур л
SFX 2172 Y 1
SFX 2172 л ниниң л
SFX 802 Y 1
SFX 802 м ниниң м
SFX 4011 Y 1
SFX 4011 и әнләр и
SFX 2046 Y 1
SFX 2046 а ишишниң а
SFX 3891 Y 1
SFX 3891 м нид м
SFX 3596 Y 1
SFX 3596 т диғу т
SFX 1803 Y 1
SFX 1803 а әргиму а
SFX 3819 Y 1
SFX 3819 й ңиздин й
SFX 466 Y 1
SFX 466 м ңиздин м
SFX 2749 Y 1
SFX 2749 н ңиздин н
SFX 4028 Y 1
SFX 4028 п ңиздин п
SFX 1523 Y 1
SFX 1523 р шса р
SFX 4798 Y 1
SFX 4798 ң вәтсиңиз ң
SFX 2116 Y 1
SFX 2116 н йди н
SFX 2665 Y 1
SFX 2665 а саң а
SFX 1196 Y 1
SFX 1196 а икиләрдин а
SFX 3395 Y 1
SFX 3395 ш иштики ш
SFX 1883 Y 1
SFX 1883 д саң д
SFX 4253 Y 1
SFX 4253 и үчи и
SFX 537 Y 1
SFX 537 а удәк а
SFX 2971 Y 1
SFX 2971 р зиси р
SFX 3860 Y 1
SFX 3860 з саң з
SFX 854 Y 1
SFX 854 а итилмақ а
SFX 4888 Y 1
SFX 4888 и удәк и
SFX 1432 Y 1
SFX 1432 а уққа а
SFX 4951 Y 1
SFX 4951 к млирини к
SFX 2032 Y 1
SFX 2032 л млирини л
SFX 1682 Y 1
SFX 1682 а лирида а
SFX 3694 Y 1
SFX 3694 а мән а
SFX 1713 Y 1
SFX 1713 и уққа и
SFX 4593 Y 1
SFX 4593 р саң р
SFX 1546 Y 1
SFX 1546 д лирида д
SFX 2664 Y 1
SFX 2664 т саң т
SFX 2201 Y 1
SFX 2201 а исиңизму а
SFX 1124 Y 1
SFX 1124 д мән д
SFX 2686 Y 1
SFX 2686 к мән к
SFX 199 Y 1
SFX 199 л мән л
SFX 4598 Y 1
SFX 4598 т рләр т
SFX 3065 Y 1
SFX 3065 с лирида с
SFX 4924 Y 1
SFX 4924 ш нмисун ш
SFX 125 Y 1
SFX 125 ш мән ш
SFX 2529 Y 1
SFX 2529 р қни р
SFX 416 Y 1
SFX 416 ң валмақ ң
SFX 2421 Y 1
SFX 2421 с қни с
SFX 3974 Y 1
SFX 3974 т итлиқ т
SFX 533 Y 1
SFX 533 ш қни ш
SFX 4383 Y 1
SFX 4383 д лиқида д
SFX 4810 Y 1
SFX 4810 и әтләргә и
SFX 4849 Y 1
SFX 4849 а ғуч а
SFX 4542 Y 1
SFX 4542 ш ғинидәк ш
SFX 1919 Y 1
SFX 1919 а димақ а
SFX 4610 Y 1
SFX 4610 й птур й
SFX 3603 Y 1
SFX 3603 п ватимиз п
SFX 4420 Y 1
SFX 4420 қ кидики қ
SFX 4737 Y 1
SFX 4737 ш ишта ш
SFX 117 Y 1
SFX 117 а им а
SFX 3206 Y 1
SFX 3206 к мдә к
SFX 2361 Y 1
SFX 2361 л мдә л
SFX 56 Y 1
SFX 56 а илар а
SFX 810 Y 1
SFX 810 л им л
SFX 494 Y 1
SFX 494 м им м
SFX 4000 Y 1
SFX 4000 ң вәткәнлики ң
SFX 1907 Y 1
SFX 1907 н им н
SFX 809 Y 1
SFX 809 о им о
SFX 2456 Y 1
SFX 2456 л мдәк л
SFX 3562 Y 1
SFX 3562 н йләр н
SFX 1677 Y 1
SFX 1677 а майдиған а
SFX 1912 Y 1
SFX 1912 л илар л
SFX 1047 Y 1
SFX 1047 ш ғуч ш
SFX 4659 Y 1
SFX 4659 д майдиған д
SFX 1270 Y 1
SFX 1270 о илар о
SFX 3293 Y 1
SFX 3293 ү әнләр ү
SFX 2980 Y 1
SFX 2980 ң велишини ң
SFX 1362 Y 1
SFX 1362 л майдиған л
SFX 899 Y 1
SFX 899 а иңни а
SFX 3737 Y 1
SFX 3737 и йә и
SFX 181 Y 1
SFX 181 к йә к
SFX 1453 Y 1
SFX 1453 л йә л
SFX 3753 Y 1
SFX 3753 а ичиниң а
SFX 2377 Y 1
SFX 2377 л иңни л
SFX 1300 Y 1
SFX 1300 м йә м
SFX 286 Y 1
SFX 286 н йә н
SFX 3907 Y 1
SFX 3907 л мимиз л
SFX 1778 Y 1
SFX 1778 а лиқни а
SFX 4699 Y 1
SFX 4699 к лидиғанлиқини к
SFX 2314 Y 1
SFX 2314 и үрүң и
SFX 4422 Y 1
SFX 4422 р йә р
SFX 3932 Y 1
SFX 3932 д лиқни д
SFX 3736 Y 1
SFX 3736 с йә с
SFX 882 Y 1
SFX 882 т йә т
SFX 2827 Y 1
SFX 2827 а иқидәк а
SFX 3387 Y 1
SFX 3387 қ лирида қ
SFX 2797 Y 1
SFX 2797 қ мән қ
SFX 1705 Y 1
SFX 1705 ғ қни ғ
SFX 2968 Y 1
SFX 2968 а изни а
SFX 1593 Y 1
SFX 1593 к лмәйду к
SFX 3905 Y 1
SFX 3905 а миси а
SFX 1452 Y 1
SFX 1452 я йә я
SFX 2474 Y 1
SFX 2474 ш лидиғанлиқини ш
SFX 2467 Y 1
SFX 2467 к ллиқ к
SFX 3468 Y 1
SFX 3468 р штүрди р
SFX 3526 Y 1
SFX 3526 к миси к
SFX 1180 Y 1
SFX 1180 л миси л
SFX 1543 Y 1
SFX 1543 р лмәйду р
SFX 2382 Y 1
SFX 2382 а исә а
SFX 4452 Y 1
SFX 4452 а иричу а
SFX 1182 Y 1
SFX 1182 ш лмәйду ш
SFX 506 Y 1
SFX 506 м ңларму м
SFX 2983 Y 1
SFX 2983 и әңлар и
SFX 4081 Y 1
SFX 4081 м нғучи м
SFX 3672 Y 1
SFX 3672 а ома а
SFX 3281 Y 1
SFX 3281 т диға т
SFX 4273 Y 1
SFX 4273 д ғай д
SFX 456 Y 1
SFX 456 ң ватимиз ң
SFX 2352 Y 1
SFX 2352 ш нғучи ш
SFX 3541 Y 1
SFX 3541 ш лишиға ш
SFX 1715 Y 1
SFX 1715 и унниң и
SFX 3437 Y 1
SFX 3437 ң ватқанлиқимни ң
SFX 2151 Y 1
SFX 2151 р штим р
SFX 1648 Y 1
SFX 1648 а иветип а
SFX 4259 Y 1
SFX 4259 ю ңларму ю
SFX 2353 Y 1
SFX 2353 м нур м
SFX 1801 Y 1
SFX 1801 ң ватқанларниң ң
SFX 3862 Y 1
SFX 3862 т рлирини т
SFX 2525 Y 1
SFX 2525 и үрмәслик и
SFX 4796 Y 1
SFX 4796 ң гар ң
SFX 3144 Y 1
SFX 3144 ш ғанму ш
SFX 2684 Y 1
SFX 2684 м нду м
SFX 1615 Y 1
SFX 1615 ң валимән ң
SFX 2004 Y 1
SFX 2004 ш ғай ш
SFX 4706 Y 1
SFX 4706 а лаштурулмақ а
SFX 1924 Y 1
SFX 1924 и әттә и
SFX 4329 Y 1
SFX 4329 л нлирини л
SFX 2336 Y 1
SFX 2336 и уруватиду и
SFX 1052 Y 1
SFX 1052 м нлирини м
SFX 3929 Y 1
SFX 3929 р лмаймиз р
SFX 2061 Y 1
SFX 2061 ң ветиң ң
SFX 1676 Y 1
SFX 1676 қ майдиған қ
SFX 139 Y 1
SFX 139 и урулуш и
SFX 4476 Y 1
SFX 4476 ш иветип ш
SFX 1491 Y 1
SFX 1491 к лмәй к
SFX 94 Y 1
SFX 94 а илири а
SFX 4165 Y 1
SFX 4165 а иқла а
SFX 4124 Y 1
SFX 4124 а лиқидин а
SFX 2810 Y 1
SFX 2810 д лиқидин д
SFX 2487 Y 1
SFX 2487 а иғанла а
SFX 1544 Y 1
SFX 1544 р лмәй р
SFX 2721 Y 1
SFX 2721 л илири л
SFX 2390 Y 1
SFX 2390 о илири о
SFX 3931 Y 1
SFX 3931 қ лиқни қ
SFX 1727 Y 1
SFX 1727 ш лмәй ш
SFX 4465 Y 1
SFX 4465 а илардәк а
SFX 4328 Y 1
SFX 4328 м нлиқини м
SFX 3216 Y 1
SFX 3216 к лүк к
SFX 4681 Y 1
SFX 4681 қ ллиқ қ
SFX 1215 Y 1
SFX 1215 л нлар л
SFX 335 Y 1
SFX 335 а лири а
SFX 599 Y 1
SFX 599 м нлар м
SFX 83 Y 1
SFX 83 а ириға а
SFX 511 Y 1
SFX 511 д лири д
SFX 926 Y 1
SFX 926 и үрүшни и
SFX 5000 Y 1
SFX 5000 з лири з
SFX 1571 Y 1
SFX 1571 р штүрүлгән р
SFX 544 Y 1
SFX 544 к лири к
SFX 3515 Y 1
SFX 3515 р нлар р
SFX 2697 Y 1
SFX 2697 қ лишиға қ
SFX 4087 Y 1
SFX 4087 т нлар т
SFX 1692 Y 1
SFX 1692 а инимда а
SFX 2807 Y 1
SFX 2807 к лму к
SFX 3792 Y 1
SFX 3792 ң велишимиз ң
SFX 90 Y 1
SFX 90 а иң а
SFX 4321 Y 1
SFX 4321 й пин й
SFX 3086 Y 1
SFX 3086 д иң д
SFX 1042 Y 1
SFX 1042 а ирни а
SFX 959 Y 1
SFX 959 р лири р
SFX 420 Y 1
SFX 420 с лири с
SFX 3986 Y 1
SFX 3986 а имайла а
SFX 1226 Y 1
SFX 1226 т лири т
SFX 1622 Y 1
SFX 1622 а уш а
SFX 3742 Y 1
SFX 3742 к иң к
SFX 884 Y 1
SFX 884 л иң л
SFX 2485 Y 1
SFX 2485 м иң м
SFX 1397 Y 1
SFX 1397 ш лири ш
SFX 2196 Y 1
SFX 2196 н иң н
SFX 324 Y 1
SFX 324 о иң о
SFX 3845 Y 1
SFX 3845 и урувелип и
SFX 2874 Y 1
SFX 2874 р қиға р
SFX 122 Y 1
SFX 122 и уш и
SFX 2027 Y 1
SFX 2027 м нмиди м
SFX 1536 Y 1
SFX 1536 д риға д
SFX 943 Y 1
SFX 943 а игүл а
SFX 4058 Y 1
SFX 4058 п уш п
SFX 1566 Y 1
SFX 1566 ш қиға ш
SFX 174 Y 1
SFX 174 а иқиға а
SFX 3741 Y 1
SFX 3741 т иң т
SFX 3644 Y 1
SFX 3644 и уруштәк и
SFX 2765 Y 1
SFX 2765 р шмайдиған р
SFX 4345 Y 1
SFX 4345 қ нду қ
SFX 2497 Y 1
SFX 2497 а изм а
SFX 2491 Y 1
SFX 2491 р ирни р
SFX 3568 Y 1
SFX 3568 а иғанчә а
SFX 3712 Y 1
SFX 3712 қ лмаймиз қ
SFX 434 Y 1
SFX 434 а мақ а
SFX 461 Y 1
SFX 461 и йән и
SFX 2284 Y 1
SFX 2284 ш иң ш
SFX 4030 Y 1
SFX 4030 ш қлишип ш
SFX 1156 Y 1
SFX 1156 а илириму а
SFX 1826 Y 1
SFX 1826 д мақ д
SFX 3593 Y 1
SFX 3593 о игүл о
SFX 1409 Y 1
SFX 1409 а ичилик а
SFX 3079 Y 1
SFX 3079 н йән н
SFX 4828 Y 1
SFX 4828 и үрүватқан и
SFX 1354 Y 1
SFX 1354 ш нмиди ш
SFX 4949 Y 1
SFX 4949 л мчилиқ л
SFX 3351 Y 1
SFX 3351 қ нлирини қ
SFX 2211 Y 1
SFX 2211 о изм о
SFX 1153 Y 1
SFX 1153 к мақ к
SFX 193 Y 1
SFX 193 л мақ л
SFX 2347 Y 1
SFX 2347 т риға т
SFX 736 Y 1
SFX 736 и үрүлгән и
SFX 2889 Y 1
SFX 2889 и уруңлар и
SFX 722 Y 1
SFX 722 а итиду а
SFX 3053 Y 1
SFX 3053 р мақ р
SFX 3368 Y 1
SFX 3368 с мақ с
SFX 580 Y 1
SFX 580 т мақ т
SFX 4920 Y 1
SFX 4920 м нчиң м
SFX 3029 Y 1
SFX 3029 м ну м
SFX 4848 Y 1
SFX 4848 ш ғучиға ш
SFX 1970 Y 1
SFX 1970 ю йән ю
SFX 2478 Y 1
SFX 2478 я йән я
SFX 345 Y 1
SFX 345 ш мақ ш
SFX 761 Y 1
SFX 761 а имизни а
SFX 4687 Y 1
SFX 4687 қ лиқидин қ
SFX 4335 Y 1
SFX 4335 м нис м
SFX 2206 Y 1
SFX 2206 л имизни л
SFX 2048 Y 1
SFX 2048 а иниңму а
SFX 4761 Y 1
SFX 4761 н имизни н
SFX 4190 Y 1
SFX 4190 о имизни о
SFX 1151 Y 1
SFX 1151 қ нлиқини қ
SFX 2287 Y 1
SFX 2287 а иқидики а
SFX 775 Y 1
SFX 775 а икиләрни а
SFX 1017 Y 1
SFX 1017 а иғанлиқидин а
SFX 4206 Y 1
SFX 4206 а ивалай а
SFX 3112 Y 1
SFX 3112 а дурушмақ а
SFX 904 Y 1
SFX 904 қ нлар қ
SFX 1592 Y 1
SFX 1592 а мақта а
SFX 4691 Y 1
SFX 4691 к лисиму к
SFX 3378 Y 1
SFX 3378 ш лушини ш
SFX 1579 Y 1
SFX 1579 а уқни а
SFX 107 Y 1
SFX 107 а иши а
SFX 3006 Y 1
SFX 3006 с шин с
SFX 4968 Y 1
SFX 4968 д мақта д
SFX 3397 Y 1
SFX 3397 д иши д
SFX 861 Y 1
SFX 861 а әрниму а
SFX 1660 Y 1
SFX 1660 и ури и
SFX 2012 Y 1
SFX 2012 и уқни и
SFX 1777 Y 1
SFX 1777 р лмайдиған р
SFX 721 Y 1
SFX 721 қ лири қ
SFX 879 Y 1
SFX 879 л мақта л
SFX 2423 Y 1
SFX 2423 ғ қиға ғ
SFX 4754 Y 1
SFX 4754 қ ириға қ
SFX 3248 Y 1
SFX 3248 л иши л
SFX 2831 Y 1
SFX 2831 м иши м
SFX 1356 Y 1
SFX 1356 л нда л
SFX 613 Y 1
SFX 613 м нда м
SFX 3962 Y 1
SFX 3962 н йиға н
SFX 1501 Y 1
SFX 1501 о иши о
SFX 2181 Y 1
SFX 2181 ш лмайдиған ш
SFX 3367 Y 1
SFX 3367 т мақта т
SFX 4945 Y 1
SFX 4945 р нда р
SFX 2689 Y 1
SFX 2689 ш мақта ш
SFX 837 Y 1
SFX 837 ш иши ш
SFX 787 Y 1
SFX 787 а лимақ а
SFX 1910 Y 1
SFX 1910 а илиду а
SFX 4231 Y 1
SFX 4231 ң валғудәк ң
SFX 2700 Y 1
SFX 2700 д лимақ д
SFX 2239 Y 1
SFX 2239 и чилиқтин и
SFX 534 Y 1
SFX 534 и урулди и
SFX 637 Y 1
SFX 637 п ветипту п
SFX 1446 Y 1
SFX 1446 к лимақ к
SFX 2897 Y 1
SFX 2897 а турулмақ а
SFX 3529 Y 1
SFX 3529 ғ мақ ғ
SFX 2984 Y 1
SFX 2984 и әттики и
SFX 2593 Y 1
SFX 2593 қ иқиға қ
SFX 1809 Y 1
SFX 1809 а уқини а
SFX 58 Y 1
SFX 58 қ мақ қ
SFX 4133 Y 1
SFX 4133 р лимақ р
SFX 2473 Y 1
SFX 2473 с лимақ с
SFX 4504 Y 1
SFX 4504 ң валғачқа ң
SFX 2440 Y 1
SFX 2440 и уқини и
SFX 1909 Y 1
SFX 1909 ш илиду ш
SFX 986 Y 1
SFX 986 ш қларни ш
SFX 1059 Y 1
SFX 1059 к лиду к
SFX 3535 Y 1
SFX 3535 к лмәйтти к
SFX 1649 Y 1
SFX 1649 р зидин р
SFX 994 Y 1
SFX 994 к лип к
SFX 3615 Y 1
SFX 3615 а қудәк а
SFX 1726 Y 1
SFX 1726 ш лғанлиқини ш
SFX 3921 Y 1
SFX 3921 ш лүпту ш
SFX 4978 Y 1
SFX 4978 қ лушини қ
SFX 2214 Y 1
SFX 2214 п ветәтти п
SFX 4376 Y 1
SFX 4376 р лмәйтти р
SFX 3538 Y 1
SFX 3538 к лма к
SFX 3309 Y 1
SFX 3309 а қанлиқини а
SFX 97 Y 1
SFX 97 ш лиду ш
SFX 3951 Y 1
SFX 3951 а ланди а
SFX 3632 Y 1
SFX 3632 р штурғили р
SFX 3580 Y 1
SFX 3580 а инишчанлиқ а
SFX 248 Y 1
SFX 248 ш лип ш
SFX 2804 Y 1
SFX 2804 к ләй к
SFX 3308 Y 1
SFX 3308 а қанға а
SFX 1223 Y 1
SFX 1223 қ лмайдиған қ
SFX 2262 Y 1
SFX 2262 а мас а
SFX 325 Y 1
SFX 325 а ди а
SFX 1594 Y 1
SFX 1594 ш лма ш
SFX 1219 Y 1
SFX 1219 л мас л
SFX 905 Y 1
SFX 905 қ мақта қ
SFX 563 Y 1
SFX 563 қ нда қ
SFX 442 Y 1
SFX 442 р штурул р
SFX 235 Y 1
SFX 235 и чан и
SFX 671 Y 1
SFX 671 а идиңиз а
SFX 2747 Y 1
SFX 2747 и үрүшимиз и
SFX 3334 Y 1
SFX 3334 и урсун и
SFX 2429 Y 1
SFX 2429 р шмәктә р
SFX 100 Y 1
SFX 100 т ди т
SFX 2099 Y 1
SFX 2099 а на а
SFX 2506 Y 1
SFX 2506 х ди х
SFX 2119 Y 1
SFX 2119 а иғанниң а
SFX 3511 Y 1
SFX 3511 м нлиқи м
SFX 4063 Y 1
SFX 4063 а тисини а
SFX 1218 Y 1
SFX 1218 з на з
SFX 3198 Y 1
SFX 3198 к на к
SFX 863 Y 1
SFX 863 л на л
SFX 2268 Y 1
SFX 2268 к ло к
SFX 554 Y 1
SFX 554 м на м
SFX 3302 Y 1
SFX 3302 ғ қларни ғ
SFX 1398 Y 1
SFX 1398 қ лимақ қ
SFX 2799 Y 1
SFX 2799 к мисә к
SFX 314 Y 1
SFX 314 ң ветипту ң
SFX 16 Y 1
SFX 16 а иған а
SFX 4095 Y 1
SFX 4095 р на р
SFX 4723 Y 1
SFX 4723 қ йвататти қ
SFX 3899 Y 1
SFX 3899 с на с
SFX 4948 Y 1
SFX 4948 т на т
SFX 4203 Y 1
SFX 4203 а иветиду а
SFX 1540 Y 1
SFX 1540 қ лғанлиқини қ
SFX 1976 Y 1
SFX 1976 о иған о
SFX 4065 Y 1
SFX 4065 а тида а
SFX 3 Y 1
SFX 3 а иму а
SFX 1273 Y 1
SFX 1273 т дниң т
SFX 4758 Y 1
SFX 4758 д иму д
SFX 915 Y 1
SFX 915 қ лиду қ
SFX 576 Y 1
SFX 576 л иму л
SFX 1364 Y 1
SFX 1364 қ лип қ
SFX 4436 Y 1
SFX 4436 ш иған ш
SFX 4187 Y 1
SFX 4187 м иму м
SFX 1137 Y 1
SFX 1137 н иму н
SFX 329 Y 1
SFX 329 р штурулмақ р
SFX 4581 Y 1
SFX 4581 и умдики и
SFX 920 Y 1
SFX 920 о иму о
SFX 4040 Y 1
SFX 4040 т штурулмақ т
SFX 1360 Y 1
SFX 1360 л мин л
SFX 1443 Y 1
SFX 1443 қ лма қ
SFX 1992 Y 1
SFX 1992 ң ветәтти ң
SFX 4574 Y 1
SFX 4574 и уштики и
SFX 3981 Y 1
SFX 3981 а инипла а
SFX 3184 Y 1
SFX 3184 н плири н
SFX 826 Y 1
SFX 826 к йли к
SFX 4715 Y 1
SFX 4715 л йли л
SFX 1988 Y 1
SFX 1988 и ес и
SFX 295 Y 1
SFX 295 н йли н
SFX 3258 Y 1
SFX 3258 а иләргә а
SFX 115 Y 1
SFX 115 а исидин а
SFX 2043 Y 1
SFX 2043 а иңизда а
SFX 430 Y 1
SFX 430 р йли р
SFX 4444 Y 1
SFX 4444 л исидин л
